【裁判字號】    98,易,150
【裁判日期】    980330
【裁判案由】    竊盜等
【裁判全文】
臺灣高雄地方法院刑事判決               98年度易字第150號
公  訴  人  臺灣高雄地方法院檢察署檢察官
被      告  丁○○
                    現羈押於台灣高雄看守所
上列被告因竊盜等案件，經檢察官提起公訴（97年度偵字第3124
0 號、97年度偵字第31398 號、98年度偵字第26號、98年度偵字
第2068號），因被告為有罪之陳述，本院裁定進行簡式審判，判
決如下：
    主  文
丁○○犯如附表編號一至七所示之罪，各處如附表編號一至七所
示之刑，應執行有期徒刑貳年拾月。
    事  實
一、丁○○於附表編號1 至7 所示之時、地，基於意圖為自己不
    法所有之竊盜犯意，以附表編號1 至7 所示之手法竊取他人
    之財物，並基於毀損之故意於附表編號2 所示之時、地，毀
    損戊○○所有車號6519-XA 號自小客車車窗，經警查獲。
二、案經陳瑞鋒訴由高雄市政府警察局前鎮分局、高雄縣政府警
    察局鳳山分局移送台灣高雄地方法院檢察署檢察官偵查起訴
    。
    理  由
一、本件被告丁○○所犯係死刑、無期徒刑、最輕本刑為3 年以
    上有期徒刑以外之罪，其於準備程式中就被訴事實為有罪之
    陳述，經法官告知簡式審判程式之旨，並聽取公訴人、被告
    之意見後，認為適宜進行簡式審判程式，依刑事訴訟法第27
    3 條之1 第1 項規定，裁定進行簡式審判程式，是本件之證
    據調查，依刑事訴訟法第273 條之2 規定，不受同法第159
    條第1 項、第161 條之2 、第161 條之3 、第163 條之1 及
    第164 條至第170 條規定之限制，合先敘明。
二、上揭事實，業據被告於本院審理時坦承不諱，核與證人陳瑞
    鋒、甲○○、乙○○、楊正平、戊○○、丙○○、黃輝標、
    麥明祥、庚○○於警訊、偵查中證述之情節相符，並有高雄
    市政府警察局前鎮分局搜索、扣押筆錄、扣押物品目錄表、
    各3 張、贓物認領保管單2 張、扣押物照片5 張及現場照片
    2 張，高雄市政府警察局前鎮分局瑞隆派出所扣押筆錄、扣
    押物品目錄表、贓物認領保管單、照片各1 張，內政部警政
    署刑事警察局97年12月5 日鑑驗書、鳳山分局新甲派出所陳
    報單、受理各類案件記錄表、受理刑事案件報案三聯單、案
    件基本資料、發生竊盜案件記錄表、戊○○住處前翻拍照片
    3 張、全方位停車場監視器翻拍照片4 張等在卷足憑，被告
    之自白與事實相符，本件事證明確，被告犯行洵堪認定。
三、核被告丁○○就附表編號1 至3 所為係犯刑法第321 條第1
    項第3 款之攜帶兇器竊盜罪（編號2 部分未遂），編號2 部
    分另犯刑法第354 條之毀損罪，編號4 、5 所為係犯刑法第
    321 條第1 項第2 款之踰越牆垣竊盜罪，編號6 、7 所為係
    犯刑法第320 條第1 項之竊盜罪。被告就附表編號2 之攜帶
    兇器竊盜犯行已著手於竊盜犯罪行為之實行而未發生犯罪之
    結果為未遂，爰依刑法第25條第2 項之規定，按既遂犯之刑
    度減輕其刑。被告所犯如附表編號1 至7 所示竊盜、毀損等
    犯行間，客觀上彼此可分，且侵害不同之被害人財產法益，
    所犯為數罪，應分論併罰。爰審酌被告犯案之頻率，犯案之
    手段及對被害人所生之損害，並危害社會治安，再兼衡酌被
    告為中度智障，有中華民國身心障礙手冊在卷可稽，其所受
    教育對其影響有限，犯後均坦承全部犯行、犯罪後態度尚稱
    良好等一切情狀，量處如附表編號1 至7 所示之刑，並定其
    應執行之刑，以示懲儆。末查，被告用以竊盜、毀損之螺絲
    起子既未扣案，且為被告拋棄亦經被告供承在卷，堪認業已
    滅失，爰不予宣告沒收。
四、據上論斷，應依刑事訴訟法第273 條之1 第1 項、第299 條
    第1 項前段，刑法第320 條第1 項、第321 條第1 項第2 、
    3 款、第3 項、第354 條、第25條第2 項、第51條第5 款，
    刑法施行法第1 條之1 ，判決如主文。
本案經檢察官陳彥竹到庭執行職務。
中    華    民    國    98    年    3     月    30    日
                  刑事第十七庭  法  官  黃宣撫
以上正本證明與原本無異。
如不服本判決應於收受送達後10日內向本院提出上訴書狀，並應
敘述具體理由；如未敘述上訴理由者，應於上訴期間屆滿後20日
內向本院補提理由書（均須按他造當事人之人數附繕本）「切勿
逕送上級法院」。
中    華    民    國    98    年    3     月    30    日
                                書記官  林姵妤
附表：
┌──┬──────┬───────┬───────┐
│編號│犯罪時間、地│犯罪手法      │所犯之罪及宣  │
│    │點          │              │告刑          │
├──┼──────┼───────┼───────┤
│ 1  │民國97年8 月│以一字螺絲起子│丁○○犯攜帶兇│
│    │8 日上午8 時│敲破甲○○所有│器竊盜罪，處有│
│    │許在高雄市前│車號F5-2999 號│期徒刑捌月。  │
│    │鎮區○○路53│自小客車車窗（│              │
│    │3 號（全方位│毀損未據告訴）│              │
│    │停車場）    │，竊取甲○○之│              │
│    │            │現金約新台幣（│              │
│    │            │下同）2,000 多│              │
│    │            │元。          │              │
│    │            │              │              │
├──┼──────┼───────┼───────┤
│ 2  │97年8 月15日│以一字螺絲起子│丁○○犯攜帶兇│
│    │上午4 時55分│敲破戊○○所有│器竊盜罪，未遂│
│    │許在高雄縣鳳│車號6519-XA 號│，處有期徒刑肆│
│    │山市○○街21│自小客車車窗，│月。          │
│    │1 巷20號前  │因搜尋無所獲而├───────┤
│    │            │未遂。        │丁○○犯毀損他│
│    │            │              │人物品罪，處有│
│    │            │              │期徒刑月。  │
├──┼──────┼───────┼───────┤
│ 3  │97年8 月23日│以一字螺絲起子│丁○○犯攜帶兇│
│    │上午10時許在│敲破己○○所有│器竊盜罪，處有│
│    │高雄市前鎮區│車號ZY-5268 號│期徒刑捌月。  │
│    │瑞隆路533 號│自小客車車窗（│              │
│    │（全方位停車│毀損未據告訴）│              │
│    │場）        │，竊取現金約20│              │
│    │            │0 多元。      │              │
│    │            │              │              │
│    │            │              │              │
├──┼──────┼───────┼───────┤
│ 4  │97年11月1 日│攀爬圍牆進瑞祥│丁○○犯踰越牆│
│    │下午1 時30分│高中，趁教室無│垣竊盜罪，處有│
│    │許在高雄市前│人之際，進入二│期徒刑捌月。  │
│    │鎮區○○路63│年五班教室徒手│              │
│    │號瑞祥高中二│竊取乙○○之黑│              │
│    │年五班      │色皮包1 個（內│              │
│    │            │含現金1,847 元│              │
│    │            │）。          │              │
│    │            │              │              │
├──┼──────┼───────┼───────┤
│ 5  │97年12月2 日│攀爬圍牆入瑞祥│丁○○犯踰越牆│
│    │下午2 時10分│國小後，趁教室│垣竊盜罪，處有│
│    │許在高雄市前│無人之際，直接│期徒刑捌月。  │
│    │鎮區○○路20│進入六年十二班│              │
│    │號瑞祥國小六│教室徒手竊取徐│              │
│    │年十二班    │香景之皮包1 個│              │
│    │            │（內含1 支紅色│              │
│    │            │易利信手機IMEI│              │
│    │            │碼：          │              │
│    │            │000000000000  │              │
│    │            │75166 、現金約│              │
│    │            │1,700 元）。  │              │
├──┼──────┼───────┼───────┤
│ 6  │98年1 月8 日│趁瑞祥國小教室│丁○○犯竊盜罪│
│    │上午9 時許在│無人之際，直接│，處有期徒刑│
│    │高雄市前鎮區│進入教室徒手竊│月。          │
│    │班超路20號瑞│取瑞祥國小六年│              │
│    │祥國小六年五│五班學生之2 支│              │
│    │班          │手機（白色    │              │
│    │            │NOKIA 6120及黑│              │
│    │            │色DASH IONS388│              │
│    │            │）、現金825 元│              │
│    │            │。            │              │
│    │            │              │              │
├──┼──────┼───────┼───────┤
│ 7  │98年1 月16日│趁教室無人之際│丁○○犯竊盜罪│
│    │前某日在高雄│，直接進入教室│，處有期徒刑│
│    │縣鳳山市龍成│徒手竊取庚○○│月。          │
│    │路111 號五甲│之皮包1 個（內│              │
│    │國中一年二班│含現金約2 、30│              │
│    │            │0 元）、黑色手│              │
│    │            │機（IMEI碼：35│              │
│    │            │0000000000000 │              │
│    │            │）1支。       │              │
└──┴──────┴───────┴───────┘
附錄本案論罪科刑法條：
中華民國刑法第320條
（普通竊盜罪、竊佔罪）
意圖為自己或第三人不法之所有，而竊取他人之動產者，為竊盜
罪，處5 年以下有期徒刑、拘役或5 百元以下罰金。
意圖為自己或第三人不法之利益，而竊佔他人之不動產者，依前
項之規定處斷。
前二項之未遂犯罰之。
中華民國刑法第321條
（加重竊盜罪）
犯竊盜罪而有左列情形之一者，處6 月以上、5 年以下有期徒刑
：
一、於夜間侵入住宅或有人居住之建築物、船艦或隱匿其內而犯
    之者。
二、毀越門扇、牆垣或其他安全設備而犯之者。
三、攜帶兇器而犯之者。
四、結夥三人以上而犯之者。
五、乘火災、水災或其他災害之際而犯之者。
六、在車站或埠頭而犯之者。
前項之未遂犯罰之。
中華民國刑法第354條
（毀損器物罪）
毀棄、損壞前二條以外之他人之物或致令不堪用，足以生損害於
公眾或他人者，處2 年以下有期徒刑、拘役或5 百元以下罰金。


司法院資訊處製作；財團法人民間司法改革基金會備份。
